【裁判字號】    98,上易,182
【裁判日期】    980402
【裁判案由】    竊盜
【裁判全文】
臺灣高等法院臺南分院刑事判決    98年度上易字第182號
上  訴  人
即  被  告  乙○○
上列上訴人因竊盜案件，不服臺灣嘉義地方法院97年度易字第
682號中華民國97年12月29日第一審判決（起訴案號：臺灣嘉義
地方法院檢察署97年度偵字第5870號），提起上訴，本院判決如
下：
    主  文
原判決關於乙○○部分撤銷。
乙○○共同犯竊盜罪，累犯，處有期徒刑肆月，如易科罰金，以
新臺幣壹仟元折算壹日。又共同犯侵入住宅罪，累犯，處有期徒
刑參月，如易科罰金，以新臺幣壹仟元折算壹日。應執行有期徒
刑陸月，如易科罰金，以新臺幣壹仟元折算壹日。
    事  實
一、乙○○於民國 (下同）92年間曾犯贓物罪，經臺灣嘉義地方
    法院判處有期徒刑三月，如易科罰金，以三百元 (新台幣九
    百元）折算壹日確定，至94年5月28日執行完畢。再於94年
    曾犯毒品危害防制條例案件，經本院判處應執行有期徒刑一
    年確定，於96年4月5日縮刑期滿執行完畢。猶不知悔改，復
    於97年8月8日17時55分許，與同案業經判刑確定之李振宏，
    共同基於意圖為自己不法之所有及無故侵入他人住宅之犯意
    ，前往嘉義縣中埔鄉○○村○○路16號甲○住處，由李振宏
    交付其因工作之便所取得甲○家中之鑰匙予乙○○，乙○○
    即持該鑰匙無故侵入甲○上開住宅，李振宏則在屋外把風，
    由乙○○入內竊取甲○所有金飾重約十一點五兩，得手後再
    由李振宏將得手之部分金飾持向不知情之當舖及銀樓業者典
    當。
二、案經甲○訴由嘉義縣警察局中埔分局報由臺灣嘉義地方法院
    檢察署檢察官。
    理  由
甲、程序部分：按被告以外之人於審判外之陳述，雖不符刑事訴
    訟法第159條之1至之4之規定，而經當事人於審判程序同意
    作為證據，法院審酌該言詞陳述或書面陳述作成時之情況，
    認為適當者，亦得為證據。當事人、代理人或辯護人於法院
    調查證據時，知有第159條第1項不得為證據之情形，而未於
    言詞辯論終結前聲明異議者，視為有前項之同意，刑事訴訟
    法第159條之5定有明文。本件公訴檢察官及被告等於原審及
    本院審理時對於證人即被害人甲○及證人王健華、陳以理於
    警詢之陳證暨其他相關具傳聞性質之證據資料之證據能力，
    均表示無意見，且迄於言詞辯論終結前亦未聲明異議。本院
    審酌前揭證人之陳述及證據資料作成時之情況，核無違法取
    證或其他瑕疵，認為以之作為證據為適當，自得作為證據。
乙、實體部分：
    一、訊據上訴人即被告乙○○對於上開時地無故侵入嘉義縣
        中埔鄉○○村○○路16號甲○住處，並竊取甲○所有金
        飾重約十一點五兩之事實，迭據其於警訊、偵查、原審
        及本院審理時，均坦承不諱 (詳警卷第6－1頁至第10頁
        、偵查卷第8頁、第9頁、原審卷第36頁至第43頁、本院
        98年3月19日筆錄)，核與證人即被害人甲○之指訴情節
        屬相符 (詳警卷第11頁至第14頁、原審卷第37頁、第42
        頁)，並有被害報告單、贓物認領保管單、責付保管書
        、當票、金飾買入登記簿、現場照片、贓物照片與監視
        錄影畫面翻拍照片等書證附卷可按，足證其自白與事實
        相符，犯行應可認定。
    二、至被告雖辯稱：本案係其未被發覺前自首接受裁判云云
        ，惟訊據承辦本案之員警莊政峰於本院結證證稱：本案
        原係偵辦李振宏竊盜，嗣因被告乙○○係與李振宏前往
        被害人甲○家中談和解時，被甲○發現係共犯，經甲○
        向警局報案，始前往甲○家將被告乙○○帶回警局偵辦
        查證，並非被告乙○○向警局自首，則被告既經被害人
        甲○告發，並非自首，所辯係自首云云，殊不足取。
    三、查被告意圖為自己不法之所有，無故侵入他人住宅行竊
        ，核其所為，係犯刑法第320條第1項竊盜罪及同法第
        306條第1項之無故侵入住宅罪；被告與同案業經判刑確
        定之李振宏2人間就前開犯行，有犯意之聯絡及行為之
        分擔，均為共同正犯。所犯前開竊盜罪及無故侵入住宅
        罪，犯意各別、行為互殊，均應予分論併罰。另被告乙
        ○○於92年間曾犯贓物罪，經臺灣嘉義地方法院判處有
        期徒刑三月，如易科罰金，以三百元 (新台幣九百元）
        折算壹日確定，至94年5月28日執行完畢。再於94年曾
        犯毒品危害防制條例案件，經本院判處應執行有期徒刑
        一年確定，於96年4月5日縮刑期滿執行完畢，有臺灣高
        等法院被告前案紀錄表在卷可按，其受有期徒刑之執行
        完畢後，五年以內，故意再犯本件有期徒刑以上之罪，
        為累犯，應依刑法第47條第1項之規定，加重其刑。
    四、原審認被告罪證明確，予以論罪科刑，固非無見，惟查
        ：原審判決主文及理由認定被告係累犯，惟並未於事實
        欄記載其為累犯之依據，致事實之記載與主文及理由矛
        盾尚有未合。被告上訴意旨，雖未指摘及此，惟原判決
        此部分既有前述可議之處，此部分即屬無可維持，應由
        本院撤銷改判，被告犯數罪，已定應執行之刑，此部分
        既經上訴而撤銷，原定之執行刑亦失所附麗，應並予撤
        銷。爰審酌被告有前述犯罪前案紀錄，猶不知悔改，為
        貪圖財物花用而侵入他人住宅竊取財物，對被害人及社
        會治安所生之危害甚巨，本應從重量刑，姑念其犯罪後
        坦認犯行、配合偵審程序且未取得贓款，並曾勸李振宏
        償還贓款，嗣又賠償被害人部分損失、取得被害人諒解
        等一切情狀，分別量處竊盜部分有期徒刑肆月，如易科
        罰金，以新臺幣壹仟元折算壹日。無故侵入住宅部分有
        期徒刑參月，如易科罰金，以新臺幣壹仟元折算壹日。
        並定應執行有期徒刑陸月，如易科罰金，以新臺幣壹仟
        元折算壹日。
丙、據上論斷，應依刑事訴訟法第369條第一項前段、第364條、
    第299條第1項前段、刑法第320條第1項、第306條第1項、第
    28條、第47條第1項、第41條第1項前段、第51條第5款，刑
    法施行法第1條之1第1項，第2項前段，判決如主文。
本案經檢察官江守權到庭執行職務
中    華    民    國    98    年    4     月    2     日
                  刑事第五庭    審判長法  官  楊明章
                                      法  官  楊子莊
                                      法  官  戴勝利
以上正本證明與原本無異。
不得上訴。
                                      書記官  陳淑貞
中    華    民    國    98    年    4     月    2     日
附錄：本判決論罪科刑法條：
刑法第306條第1項：無故侵入他人住宅、建築物或附連圍繞之土
                  地或船艦者，處1年以下有期徒刑、拘役或3
                  百元以下罰金。
刑法第320條第1項：意圖為自己或第三人不法之所有，而竊取他
                  人之動產者，為竊盜罪，處5年以下有期徒
                  刑、拘役或5百元以下罰金。


司法院資訊處製作；財團法人民間司法改革基金會備份。
